臺灣高等法院高雄分院刑事判決　　　　100年度上易字第238號
　　　　　　　　　　　　　　　　　　100年度上易字第246號
上　訴　人
即　被　告　高正彥
上列上訴人因毒品危害防治條例案件，不服臺灣高雄地方法院99
年度審易字第4758、4787號中華民國99年12月28日第一審判決（
起訴案號：臺灣高雄地方法院檢察署99年度偵字第12640 號、99
年度毒偵字第4230、4786、5359、5372號），提起上訴，本院判
決如下：
     主  文
上訴駁回。
     理  由
一、按「不服地方法院之第一審判決而上訴者，應向管轄第二審
    之高等法院為之。上訴書狀應敘述具體理由。上訴書狀未敘
    述上訴理由者，應於上訴期間屆滿後二十日內補提理由書於
    原審法院。逾期未補提者，原審法院應定期間先命補正。」
    、「原審法院認為上訴不合法律上之程式或法律上不應准許
    或其上訴權已經喪失者，應以裁定駁回之。但其不合法律上
    之程式可補正者，應定期間先命補正。」、「第二審法院認
    為上訴書狀未敘述理由或上訴有第362 條前段之情形者，應
    以判決駁回之。但其情形可以補正而未經原審法院命其補正
    者，審判長應定期間先命補正。」刑事訴訟法第361 條、36
    2 條、367 條分別定有明文。按諸此等規定，不服地方法院
    之第一審判決而上訴者，須提出上訴書狀，並應敘述具體理
    由，上訴書狀未敘述上訴理由者，應於上訴期間屆滿後20日
    內補提理由書於原審法院。逾期未補提者，原審法院應定期
    間先命補正。但上訴書狀已敘述理由，惟所敘述者非屬具體
    理由，則屬不符上訴之法定程式，由第二審法院以其上訴不
    合法律上程式，判決駁回，不生定期命補正之問題。
二、上開刑事訴訟法第361 條第2 項所稱「具體理由」，必係依
    據卷內既有訴訟資料或提出新事證，指摘或表明第一審判決
    有何採證認事、用法或量刑等足以影響判決本旨之不當或違
    法，而構成應予撤銷之具體事由，始克當之（例如：依憑證
    據法則具體指出所採證據何以不具證據能力，或依憑卷證資
    料，明確指出所為證據證明力之判斷如何違背經驗、論理法
    則）；倘僅泛言原判決認定事實錯誤、違背法令、量刑失之
    過重或輕縱，而未依上揭意旨指出具體事由，或形式上雖已
    指出具體事由，然該事由縱使屬實，亦不足以認為原判決有
    何不當或違法者（例如：對不具有調查必要性之證據，法院
    未依聲請調查亦未說明理由，或援用證據不當，但除去該證
    據仍應為同一事實之認定），皆難謂係具體理由，俾與第二
    審上訴制度旨在請求第二審法院撤銷、變更第一審不當或違
    法之判決，以實現個案救濟之立法目的相契合，並節制濫行
    上訴」（最高法院97年度台上字第892 號判決意旨參照）。
    是如上訴理由書狀並未依據卷內訴訟資料，具體指摘原判決
    認事用法有何違法或不當之情形，即屬上訴未敘述具體理由
    。
三、另按刑之酌減、量定及定執行刑等，為法院依實體法或程序
    法等相關規定，得依職權審酌、自由裁量之事項，不得任意
    指摘，必須具體表明原審判決所為自由裁量之行使，未合乎
    法律之目的，違背內部性界限，而屬權利濫用之違法，或違
    反比例原則、平等原則、公平正義等法則，始足當之，否則
    非屬具體理由，可逕由程序上予以駁回（最高法院71年3 月
    2 日71年度第3 次刑事庭會議決議三之意旨參照）。
四、本件被告上訴理由略以：被告被訴數次施用第二級毒品甲基
    安非他命，已呈現被告有自首戒除毒癮之動機及決心，請求
    本院從輕量刑並給予再一次勒戒之機會云云。惟查原判決諭
    知被告高正彥犯施用第二級毒品罪共6 次，其中2 次各判處
    有期徒刑3 月，另4 次各判處有期徒刑4 月，又犯持有第二
    級毒品罪1 次，處拘役40日，有期徒刑部分應執行有期徒刑
    1 年6 月，並諭知易科罰金之折算標準。而就量刑部分之審
    酌，於判決理由欄亦已說明「審酌被告前已因施用毒品案件
    經觀察勒戒，猶未徹底戒除毒癮，本不宜寬貸，惟念其犯後
    坦承犯行，併考量施用毒品乃自戕一己之身體健康，並具有
    病患性人格之特質，其行為本身對社會所造成之危害並非直
    接、鉅大及持有毒品數量、期間暨事實欄五至八所示施用毒
    品犯行，係在其已兩度施用毒品（即事實欄二、三）為警查
    獲後再犯，應從重量處等一切情狀，分別量處如主文所示之
    刑，並諭知易科罰金之折算標準，暨定應執行之刑併諭知易
    科罰金之折算標準，以資懲儆。」等語，且被告就持有第二
    級毒品部分自首，原審亦已依自首之規定減輕其刑，且敘明
    被告前經執行觀察勒戒後，5 年內再犯本件施用第二級毒品
    犯行，自應起訴並依法論科，此均有原審判決書可參，被告
    上開上訴意旨並未依卷內既有訴訟資料或提出新事證，指摘
    或表明第一審判決有何採證認事、用法或量刑等足以影響判
    決本旨之不當或違法，或量刑有何違背比例原則、平等原則
    或逾越內部界限，自難謂其上訴已敘述具體理由。其上訴顯
    屬違背法律上之程式，應由本院依刑事訴訟法第367 條前段
    、第372 條規定，不經言詞辯論，判決如主文。
據上論斷，應依刑事訴訟法第367 條前段、第372 條，判決如主
文。
中    華    民    國   100    年    4     月    27    日
                  刑事第十庭    審判長法  官  陳中和
                                      法  官  林水城
                                      法  官  蔡國
以上正本證明與原本無異。
不得上訴。
中    華    民    國   100    年    4     月    27    日
                                      書記官  周青玉